臺灣新北地方法院民事判決　　　　　　　 110年度訴字第81號
原　　　告　鄒建秀

　　　　　　陳德龍
共　　　同
訴訟代理人　張克豪律師
被　　　告　王文全

上列當事人間請求履行契約事件，經本院於民國110 年11月8 日
言詞辯論終結，判決如下：
    主  文
原告之訴及假執行之聲請均駁回。
訴訟費用由原告負擔。
    事實及理由
一、程序事項
    原告鄒建秀、陳德龍（以下合稱原告，分則逕以姓名稱之）
    請求被告履行附表所示契約，其當事人為被告及訴外人陳湖
    文，原告為陳湖文全體繼承人。故附表所示契約所生之債權
    ，於遺產分割前應由原告公同共有。原告訴之聲明第1 項於
    起訴時請求被告給付之對象為「原告」，嗣補充更正為「原
    告公同共有」，核屬更正其法律上之陳述，合於民事訴訟法
    第256 條之規定。
二、原告的主張
（一）陳湖文與被告於101 年5 月10日簽立附表所示契約，約定
      由陳湖文解除名下全球人壽保單（保單號碼：Z000000000
      ，下稱系爭保單），並將解約金交予被告，被告負責替陳
      湖文分期還清房貸，及每月匯給陳湖文新臺幣（下同）4
      萬元至759 萬元止。陳湖文業於103 年3 月11日將系爭保
      單解約，且於103 年3 月18日收得解約金後，旋於103 年
      3 月19日將解約金匯至被告帳戶。
（二）被告依附表所示契約應自103 年4 月起按月給付4 萬元予
      陳湖文，惟被告分文未付。陳湖文於109 年5 月21日死亡
      ，原告為陳湖文全體繼承人。原告請求被告履行附表所示
      契約，將款項給付予原告公同共有，即103 年4 月至109
      年12月每月4 萬元、計324 萬元及法定遲延利息，且自11
      0 年1 月起至118 年12月按月於每月末日前給付4 萬元，
      暨於119 年1 月31日前給付3 萬元。
（三）聲明：
    1.被告應給付324 萬元及自起訴狀繕本收受翌日起至清償日
      止按週年利率百分之5 計算之利息予原告公同共有，並自
      110 年1 月起至118 年12月按月給付4 萬元、119 年1 月
      31日前給付3 萬元予原告公同共有。
    2.願供擔保請准宣告假執行。
三、被告的答辯
（一）爭執附表所示契約影本之形式真正，且被告未曾見過附表
      所示契約。陳湖文於103 年3 月19日所匯款項，係清償其
      積欠被告之借款。
（二）聲明：
    1.原告之訴及假執行之聲請駁回。
    2.如受不利判決願供擔保請准宣告免為假執行。
四、本院的判斷
（一）當事人提出之私文書，必先證其真正，始有形式之證據力
      。如他造否認該提出之私文書繕本或影本，或爭執其內容
      之記載，在舉證人提出原本前，不認該繕本或影本有何形
      式之證據力（最高法院93年度台上字第1210號民事判決意
      旨參照）。原告主張之附表所示契約成立事實，僅提出影
      本為據，經被告爭執其形式真正後，原告猶未能提出書證
      原本。依照前述說明，本院無從以附表所示契約影本，判
      斷被告主張之各項事實是否可採。
（二）當事人主張有利於己之事實者，就其事實有舉證之責任，
      民事訴訟法第277 條第1 項定有明文。是民事訴訟如係由
      原告主張權利者，應先由原告負舉證之責，若原告先不能
      舉證，以證實自己主張之事實為真實，則被告就其抗辯事
      實即令不能舉證，或其所舉證據尚有疵累，亦應駁回原告
      之請求。原告主張被告依約應按月給付4 萬元至759 萬元
      止，被告既有爭執，自應由主張權利之原告負舉證之責。
      原告提出之附表所示契約影本，不具形式證據力，已如前
      述。另原告固提出全球人壽保險契約撤銷申請書、給付通
      知書、陳湖文郵局帳戶客戶歷史交易清單等書證（見本院
      卷第19至25頁），主張陳湖文解除系爭保單受領160 萬89
      24元後，旋匯款177 萬元予被告。惟單憑陳湖文前述解約
      及匯款事實，尚不足以認定被告、陳湖文確有約定「被告
      須自103 年4 月起按月給付4 萬元至759 萬元予陳湖文」
      。至被告主張之陳湖文向其借款事實無論是否可採，均無
      從據以推論原告之主張有何法律上之依據。
五、結論
（一）原告請求被告給付324 萬元及自起訴狀繕本收受翌日起至
      清償日止按週年利率百分之5 計算之利息予原告公同共有
      ，並自110 年1 月起至118 年12月按月給付4 萬元、119
      年1 月31日前給付3 萬元予原告公同共有，為無理由，應
      予駁回。
（二）本件事證已臻明確，當事人其餘之攻擊或防禦方法及所用
      之證據，經本院斟酌後，認為均不足以影響本判決之結果
      ，爰不逐一論列。
（三）訴訟費用分擔的依據為民事訴訟法第78條。
中    華    民    國  110     年    11    月    29    日
                  民事第四庭    法  官  林琮欽
以上正本係照原本作成
如對本判決上訴，須於判決送達後20日內向本院提出上訴狀。如
委任律師提起上訴者，應一併繳納上訴審裁判費。
中    華    民    國  110     年    11    月    29    日
                                書記官  陳威同
附表（全文均手寫）
┌────────────┐
│保單解約金匯給王文全    │
│王文全負責分期還清房貸及│
│每月匯給陳湖文4 萬元    │
│至759 萬元止，以匯款    │
│紀錄為憑，Z000000000保單│
│交給王文全權處理。      │
│立書人  陳湖文          │
│        王文全          │
│110 年5 月10日          │
└────────────┘